臺灣高等法院刑事判決　　　　　　　　　　　　　　九十三年度上易字第七七九號
　　上　訴　人　臺灣臺北地方法院檢察署檢察官
　　被　　　告　丙○○
右上訴人因被告竊盜案件，不服臺灣臺北地方法院九十三年度易字第二六四號，中華
民國九十三年四月七日第一審判決（檢察官聲請簡易判決處刑案號：臺灣臺北地方法
院檢察署九十三年度偵字第九○七號，併案案號：臺灣臺北地方法院檢察署九十三年
度偵字第二三九○號、第二七七一號），提起上訴，暨移送併案（臺灣臺北地方法院
檢察署九十三年度偵字第六八九六號、第八二一七號、第七○二二號、第九五九八號
、臺灣士林地方法院檢察署九十三年度偵字第一六五七號、第三七九七號、臺灣板橋
地方法院檢察署九十三年度偵字第七六九四號），本院判決如左：
    主  文
原判決撤銷。
丙○○共同連續攜帶兇器竊盜，處有期徒刑拾月。
扣案之鑰匙壹把、板手壹支均沒收。
    事  實
一、丙○○基於意圖為自己不法所有之概括犯意，自民國九十二年十一月二十日起至
    九十三年五月二十二日止，自己單獨或與張銘杰（另案審理）、或綽號「中興」
    年約四十多歲之男子、或黃種豐（另案審理）共同，先後在台北縣、市竊取被害
    人財物（竊取之共犯、時間、地點、行為方式、竊取財物及被害人等詳如附表）
    ，除編號十部分未得手外，得手後變賣朋分花用或留供己用，經被害人發覺報警
    循線或為警巡邏當場查獲，並扣得被告所有，供犯罪所用之鑰匙一把、扳手一支
    。
二、案經臺北市政府警察局文山第一分局報請臺灣臺北地方法院檢察署檢察官偵查聲
    請簡易判決處刑，經原審法院認不得依簡易判決處刑，改依通常程序並依簡式審
    判程序審理。
    理  由
一、被告丙○○經傳未到庭，惟據其前於警詢、偵查及原審中之供述，對於附表編號
    一至九、十一之事實，均坦承不諱，核與被害人癸○○（見九十三年度偵字第一
    六五七號卷第九頁）、甲○○、庚○○（見九十三年度偵字第四五三五號卷第八
    頁、第十一頁）、陳家財（見九十三年度偵字第二七七一號卷第十七頁、第二十
    六頁）、乙○○（見九十三年度偵字第九○七號卷第十頁、第二十二頁）、壬○
    ○（見九十三年度偵字第五四四一號卷第十五頁）、丁○○、己○○（見九十三
    年度偵字第二三九○號卷第八頁、第十頁、第十三頁）、戊○○（見九十三年度
    速偵字第二號卷第十三頁）、子○○（見九十三年度偵字第九五九八號卷第八頁
    反面）等人指訴情節相符，並經證人吳承朋（見九十三年度偵字第二七七一號卷
    第十三頁）、張美華（見九十三年度偵字第九○七號卷第九頁、第二十二頁）、
    陳明傳（見九十三年度偵字第五四四一號卷第十頁、第十一頁）證述在卷，復有
    贓、證物，即附表編號一：車窗破壞型態照片六禎、失竊報告、內政部警政署刑
    事警察局鑑驗書刑紋字第○九二○二三三六九三號（見九十三年度偵字第一六五
    七號卷第十一頁、第十五頁、第十六頁）；附表編號四：監視錄影帶翻拍照片九
    禎（見九十三年度偵字第二七七一號卷第二十三頁至第二十五頁）；附表編號五
    ：贓物認領保管單、失竊報告、現場照片（見九十三年度偵字第九○七號卷第十
    一頁、第十二頁、第十九頁至第二十一頁）；附表編號六：現場照片（見九十三
    年度偵字第五四四一號卷第二十二頁、第二十三頁）；附表編號七、八：贓物認
    領保管單、失竊物品及現場照片（見九十三年度偵字第二三九○號卷第十一頁、
    第十二頁、第十四頁至第十九頁）、附表編號九：贓證物品清單、贓物認領保管
    單、查獲贓物照片、扣案扳手一支（見年度速偵字第二號卷第九頁、第十四頁左
    頁至第二十一頁）；附表編號十一：贓物認領保管單、失竊車輛及作案工具照片
    五禎、車輛失竊資料個別查詢報表、扣案鑰匙一把（見九十三年度偵字第九五九
    八號卷第五頁、第十三頁、第十五頁、本院卷第三十一頁）附卷可稽，堪認被告
    之自白核與事實相符，自得採為論罪之依據。
二、被告於警詢及偵查中否認有附表編號十之竊盜犯行，辯稱：當日五時許第一次經
    過犯罪現場看到有鐵管，心想可以據為己有，遂於七時許返回該處拿取鐵管，但
    拿起鐵管後，發現是白鐵就放下了，以為是沒人要的才拿起來看云云。
三、經查：附表編號十之犯罪事實，業經被害人辛○○指訴歷歷，核與證人即現場幫
    忙逮捕被告之劉哲欣、劉育整證述互核相符，復有贓物認領保管單、現場照片在
    卷可稽（見九十三年度偵字第七六九四號卷第七頁、第九頁反面、第十二頁、第
    十四頁、第十七頁至第十九頁），則被告辯稱以為係無主物，顯為卸罪之詞，並
    不足採。本件事證明確，被告竊盜犯行洵堪認定。
四、查螺絲起子與板手為金屬或鐵製材質，並為尖銳或鈍重器具，倘持以揮擊，均足
    以傷害人之身體，在客觀上對於人之身體具有高度危險性，屬刑法第三百二十一
    條第一項第三款所定之「兇器」。核被告所為，附表編號一、二、三、九部分，
    係犯刑法第三百二十一條第一項第三款之攜帶凶器竊盜罪。附表編號四、五、六
    、七、八、十一部分，係犯刑法第三百二十條第一項普通竊盜罪。附表編號十部
    分，係犯刑法第三百二十條第一項、第三項普通竊盜罪未遂罪。被告就附表編號
    四、五、六所示犯行與陳銘杰間、就附表編號七、八所示犯行與綽號「中興」年
    約四十多歲之成年男子間、就附表編號九所示犯行與黃種豐間，分別有犯意聯絡
    ，行為分擔，各應論以共同正犯。被告先後十一次竊盜犯行，時間緊接，方法相
    同，觸犯構成要件相同之罪名，顯係基於概括犯意為之，為連續犯，依刑法第五
    十六條之規定，應以刑法第三百二十一條第一項第三款攜帶凶器竊盜罪論以一罪
    ，並應依法加重其刑。另被告附表編號一、二、三、六、九、十、十一部分之犯
    行（即臺灣臺北地方法院檢察署、臺灣士林地方法院檢察署、臺灣板橋地方法院
    檢察署函請併辦部分），雖未經檢察官起訴，惟該部分與已起訴論罪科刑部分，
    具有連續犯裁判上一罪之關係，為起訴效力所及，本院自得併予審理。
五、原審對被告予以論罪科刑，固非無見，惟未及審酌附表編號一、二、三、六、九
    、十、十一部分之犯行，於法尚有未合，檢察官上訴指摘及此，為有理由，自應
    由本院將原判決撤銷改判。爰審酌被告犯罪之動機、目的、手段、所竊財物價值
    、對被害人所造成之損害及犯罪後尚知坦承犯行之態度等一切情狀，量處如主文
    第二項所示之刑。扣案之鑰匙一把、板手一支，為被告所有，供本件犯行所用之
    物，業據被告供承在卷，應依刑法第三十八條第一項第二款之規定諭知沒收。至
    於被告所供附表編號一、二、三犯罪所用之螺絲起子，非違禁物，亦未扣案，為
    免將來執行之困難，爰不宣告沒收。
六、被告經合法傳喚，無正當之理由不到庭，爰不待其陳述，逕行判決。
據上論斷，應依刑事訴訟法第三百七十一條、第三百六十九條第一項前段、第三百六
十四條、第二百九十九條第一項前段、刑法第二十八條、第五十六條、第三百二十一
條第一項第三款、第三十八條第一項第二款，判決如主文。
本案經檢察官柯麗鈴到庭執行職務。
中　　　華　　　民　　　國　　九十三　　年　　　七　　　月　　　七　　　日
                              臺灣高等法院刑事第五庭
                                  審判長法  官  曾　德　水
                                        法  官  楊　炳　禎
                                        法  官  魏　新　國
右正本證明與原本無異。
不得上訴。
                                        書記官　陳　秋　雄
中　　　華　　　民　　　國　　九十三　　年　　　七　　　月　　　八　　　日
附錄：本判決論罪科刑法條全文
刑法第三百二十一條：
犯竊盜罪而有左列情形之一者，處六月以上、五年以下有期徒刑：
一  於夜間侵入住宅或有人居住之建築物、船艦或隱匿其內而犯之者。
二  毀越門扇、牆垣或其他安全設備而犯之者。
三  攜帶兇器而犯之者。
四  結夥三人以上而犯之者。
五  乘火災、水災或其他災害之際而犯之者。
六  在車站或埠頭而犯之者。
前項之未遂犯罰之。
附表：
┌──┬───┬────┬────┬────┬────┬───┬────┐
│編號│行為人│犯罪時間│犯罪地點│行為方式│所得財物│被害人│所犯法條│
├──┼───┼────┼────┼────┼────┼───┼────┤
│一  │丙○○│九十二年│臺北市南│持螺絲起│三A-五八│癸○○│刑法第三│
│    │      │十一月二│港區舊莊│子破壞車│八號營業│      │百二十一│
│    │      │十日凌晨│街一段附│窗侵入車│自小客車│      │條第一項│
│    │      │零時許  │近      │內竊取財│內銅板五│      │第三款  │
│    │      │        │        │物      │百元    │      │        │
├──┼───┼────┼────┼────┼────┼───┼────┤
│二  │丙○○│九十二年│臺北市文│持螺絲起│六E-二○│甲○○│同右    │
│    │      │十一月二│山區萬和│子破壞右│八營業自│      │        │
│    │      │十日五時│路三巷五│前車門車│小客車內│      │        │
│    │      │許      │號前    │窗侵入竊│財物約四│      │        │
│    │      │        │        │取財物  │千元    │      │        │
├──┼───┼────┼────┼────┼────┼───┼────┤
│三  │丙○○│九十二年│臺北市文│持螺絲起│一一五- │庚○○│同右    │
│    │      │十一月二│山區木新│子打破右│CA營業自│      │        │
│    │      │十日九時│路三段一│前車門車│小客車內│      │        │
│    │      │許      │五五巷內│窗侵入竊│財物約三│      │        │
│    │      │        │        │取財物  │千元    │      │        │
│    │      │        │        │        │        │      │        │
├──┼───┼────┼────┼────┼────┼───┼────┤
│四  │丙○○│九十二年│臺北市文│徒手    │　　　　│陳家財│刑法第三│
│    │      │十二月八│山區木新│        │　　　　│      │百二十條│
│    │陳銘杰│日十七時│路三段二│        │鋁片及鐵│      │第一項  │
│    │      │三十三分│四七號前│        │窗各一個│      │        │
│    │      │許      │        │        │        │      │        │
├──┼───┼────┼────┼────┼────┼───┼────┤
│五  │丙○○│九十二年│臺北市文│徒手    │鐵窗二扇│乙○○│同右    │
│    │      │十二月二│山區老泉│        │　　　　│      │        │
│    │陳銘杰│十三日十│街四十五│        │　      │      │        │
│    │      │二時四十│巷九之六│        │        │      │        │
│    │      │五分許  │號      │        │        │      │        │
├──┼───┼────┼────┼────┼────┼───┼────┤
│六  │丙○○│九十二年│臺北縣新│徒手    │化糞池不│壬○○│同右    │
│    │      │十二月三│店市北新│        │鏽鋼蓋板│      │        │
│    │陳銘杰│十一日九│路一段一│        │一塊    │      │        │
│    │      │時三十分│號旁空地│        │        │      │        │
│    │      │許      │        │        │        │      │        │
├──┼───┼────┼────┼────┼────┼───┼────┤
│七  │丙○○│九十三年│臺北市文│徒手    │白鐵溫水│丁○○│同右    │
│    │      │一月十四│山區指南│        │槽一個  │      │        │
│    │綽號「│日十時三│路三段二│        │        │      │        │
│    │中興」│十分許  │○七號之│        │        │      │        │
│    │年約四│        │一前    │        │        │      │        │
│    │十多歲│        │        │        │        │      │        │
│    │成年男│        │        │        │        │      │        │
│    │子    │        │        │        │        │      │        │
├──┼───┼────┼────┼────┼────┼───┼────┤
│八  │丙○○│九十三年│臺北市文│徒手    │板金用鐵│張俊龍│同右    │
│    │      │一月十四│山區指南│        │塊一塊  │      │        │
│    │綽號「│日十一時│路三段一│        │        │      │        │
│    │中興」│十五分許│三五號之│        │        │      │        │
│    │年約四│        │二前    │        │        │      │        │
│    │十多歲│        │        │        │        │      │        │
│    │成年男│        │        │        │        │      │        │
│    │子    │        │        │        │        │      │        │
├──┼───┼────┼────┼────┼────┼───┼────┤
│九  │丙○○│九十三年│臺北市文│以自備板│戊○○保│戊○○│刑法第三│
│    │      │三月十二│山區富德│手竊取  │管之白鐵│      │百二十一│
│    │黃種豐│日九時許│公墓二十│        │欄杆扶手│      │條第一項│
│    │      │        │區      │        │一組    │      │第三款  │
│    │      │        │        │        │        │      │        │
├──┼───┼────┼────┼────┼────┼───┼────┤
│十  │丙○○│九十三年│臺北縣中│徒手    │鐵管九支│辛○○│刑法第三│
│    │      │四月二十│和市景德│        │（未得逞│      │百二十條│
│    │      │三日五時│街五十二│        │）      │      │第一項、│
│    │      │許      │號前    │        │        │      │第三項  │
│    │      │        │        │        │        │      │        │
├──┼───┼────┼────┼────┼────┼───┼────┤
│十一│丙○○│九十三年│臺北市萬│以自備機│BE-六二 │東徠五│刑法第三│
│    │      │五月二十│芳路七號│車鑰匙開│二七號自│金有限│百二十條│
│    │      │二日十四│前      │啟車門行│小貨車  │公司（│第一項  │
│    │      │時許    │        │竊      │        │負責人│        │
│    │      │        │        │        │        │子○○│        │
│    │      │        │        │        │        │）    │        │
└──┴───┴────┴────┴────┴────┴───┴────┘
